臺灣高等法院臺中分院交通法庭裁定　　　　　九十四年度交抗字第三八號
　　抗　告　人
　　即受處分人　甲○○
　 　　　　　　 乙○○
右抗告人因聲明異議案件，對於臺灣臺中地方法院交通法庭中華民國九十三年十一月
三十日裁定（九十三年度交聲字第四四九號），提起抗告，本院裁定如左：
    主 　　 文
原裁定撤銷，發回臺灣臺中地方法院。
    理　　  由
一、移送意旨略稱：本件受處分人即異議人甲○○駕駛乙○○所有車牌ＹＷ－５２５
    ６號自小客車，於九十三年四月十八日二時四分，於中市○○路、環中路危險駕
    駛，二車以上共同闖紅燈，經警舉發之事實，有台中市○○道路交通管理事件通
    知單一份附卷可稽，而受處分人上述違規事實明確，並有台中市警察局第六分局
    九十三年五月十八日中分六交字第０９３００１４９１３號函一份在卷可佐，並
    經當日舉發之警員賴英門到庭結證屬實，並有採證相片（第十五頁）、職務報告
    書、路線圖及採證光碟各一份附卷可佐。
二、原審以：按道路交通管理處罰條例第四十三條、第六十七條第二項之規定：「汽
    車駕駛人在道路上蛇行，或以其他危險方式駕車者，：：，並吊扣汽車牌照３個
    月，二輛以上之汽車共同違反第一項規定，或在道路上競駛、競技者，處汽車駕
    駛人新台幣三萬元以上九萬元以下罰鍰，並當場禁止其駕駛及吊銷其駕駛執照：
    ：，三年內禁考。」復依違反道路交通管理事件統一裁罰標準表規定，駕駛人違
    反第四十三條第三項未逾期者，處罰鍰新臺幣參萬元整，並吊銷駕照，三年內禁
    考；所有人並吊扣汽車牌照３個月。復依道路交通管理處罰條例第八十五條第四
    項規定，處汽車所有人吊扣汽車牌照三個月。又道路交通管理處罰條例第七條第
    一項規定：「道路交通管理之稽查、違規之紀錄，由交通勤務警察，或依法令執
    行交通稽查任務之人員執行之」，而稽查人員為維持交通秩序，依法執行職務，
    立場應是客觀公正，且與受處分人即異議人素不相識，亦無宿怨，當無故意誣攀
    之理，是其所為舉發處罰駕駛人及車主，應屬依法有據，因而駁回受處分人之異
    議。
三、抗告意旨略稱：抗告人當時在環中路與青海路等紅燈時，後面之車隊一直按喇叭
    趕伊，伊不得已只好闖紅燈，並無在道路上蛇行或以其他公共危險方式駕車云云
    。查抗告人於右開時地並無在道路蛇行，或以其他危險方式駕車，業經檢察官認
    定屬實，並為不起訴處分，此有臺灣臺中地方法院檢察署九十三年度偵字第一三
    ０五一號不起訴處書附本院卷可證，究竟實情如何，有待查明，抗告人之抗告為
    有理由，應由本院將原裁定撤銷，發回原審法院重為妥適之裁定。
據上論斷，應依刑事訴訟法第四百十三條、道路交通案件處理辦法第廿六條，裁定如
主文。
中      華      民      國　    九十四   年      一 　    月   二十七   日
                                臺灣高等法院臺中分院刑事第二庭
                                      審判長法　官　胡　森　田
                                            法  官　方　艤  駐
                                            法　官  蕭　錦　鍾
右正本證明與原本無異。
如不服本裁定，應於送達後五日內，向本院提出抗告狀。
                                            書記官  林　振　甫
中      華      民      國　    九十四   年      一 　    月   二十七   日
                                                                        Ｉ
